【裁判字號】    99,簡上,554
【裁判日期】    990831
【裁判案由】    恐嚇
【裁判全文】
臺灣桃園地方法院刑事判決             99年度簡上字第554號
公  訴  人  臺灣桃園地方法院檢察署檢察官
上  訴  人
即  被  告  乙○○
上列上訴人即被告因恐嚇案件，不服本院刑事庭於中華民國99年
5月7日所為之99年度桃簡字第911 號第一審刑事簡易判決（聲請
簡易判決處刑案號：99年度偵字第2481號），提起上訴，本院管
轄之第二審合議庭改適用第一審通常程序判決如下：
    主  文
原判決撤銷。
本件公訴不受理。
    理  由
一、聲請簡易判決處刑意旨略以：被告乙○○與甲○○原為男女
    朋友關係，詎其因甲○○感情生變而心生不滿，竟基於恐嚇
    危害安全之故意，於民國98年9 月9 日凌晨2 時8 分、14分
    、18分、中午12時32分許，以所使有之0000000000門號（申
    登人為被告之父劉邦海）接續發送「…我是靠自己找到妳的
    ，我都還沒請人幫忙呢，…下次見面時﹍就謝幕啦～本來想
    玩久一點的…出來混，遲早要還的！…我把不幸﹍帶來送妳
    了」、「忘了跟妳說，找到妳的最大功臣，就是妳的好麻吉
    …」、「…下次休還要再過七天﹍盡量逃吧！抓到我更開心
    ！」、「…所以才會讓我﹍閤黑貓出現﹍妳就是我的目標…
    準備好面對黑閤吧﹍妳因該懂什麼叫報應吧﹍妳運氣真的很
    差﹍遇到我並不算差﹍但惹到我﹍就是提早過頭七﹍妳放心
    ﹍我也會陪妳過…」等恐嚇內容之簡訊，至甲○○行動電話
    ，致甲○○心生畏懼，而致生危害於甲○○之生命、身體、
    安全。嗣同日下午5 時，被告潛入甲○○位於新竹市○區○
    ○路46號2 樓住處，另基於殺人犯意，持刀械刺傷甲○○（
    殺人未遂部分另循軍事審判程序處理），經警據報後，當場
    逮捕，始知悉上情。因認被告涉有刑法第305 條恐嚇危害安
    全罪嫌等語。
二、按行為人向被害人恐嚇後，繼而為恐嚇內容之實害行為，依
    實害行為吸收危險行為之法理，恐嚇罪應為其後之實害罪名
    所吸收，不另論罪（最高法院85年台上字第5073號、83年台
    上字第1050號判決意旨參照）。次按現役軍人犯陸海空軍刑
    法或其特別法之罪，依軍事審判法之規定追訴審判之；犯罪
    事實之一部應依本法審判時，全部依本法審判之，軍事審判
    法第1 條前段、第34條定有明文。再按「第1 項及前項情形
    ，法院應於檢察官求刑或緩刑宣告請求之範圍內為判決，但
    有左列情形之一者，不在此限︰一、被告所犯之罪不合第
    449 條所定得以簡易判決處刑之案件者。二、法院認定之犯
    罪事實顯然與檢察官據以求處罪刑之事實不符，或於審判中
    發現其他裁判上一罪之犯罪事實，足認檢察官之求刑顯不適
    當者。三、法院於審理後，認應為無罪、免訴、不受理或管
    轄錯誤判決之諭知者。四、檢察官之請求顯有不當或顯失公
    平者」；「檢察官聲請簡易判決處刑之案件，經法院認為有
    刑事訴訟法第451 條之1 第4 項但書規定之情形者，應適用
    通常程序審判之」；「對於簡易判決之上訴，準用刑事訴訟
    法第3 編第1 章及第2 章之規定，是管轄第二審之地方法院
    合議庭受理簡易判決上訴案件，應依通常程序審理，認案件
    有同法第452 條規定之情形者，應撤銷原判決，逕依通常程
    序為第一審判決」，刑事訴訟法第451 條之1 第4 項、第
    452 條、法院辦理刑事訴訟簡易程序案件應行注意事項第14
    條分別定有明文。再對於被告無審判權者，應諭知不受理之
    判決，刑事訴訟法第303 條第6 款亦有明定。末按管轄錯誤
    、不受理、免訴之判決固均為程序判決，惟如原因併存時，
    除同時有無審判權及無管轄權之原因，應諭知不受理之判決
    ；同一案件重行起訴，且先起訴之案件已判決確定時，後起
    訴之案件應為免訴判決兩情形外，以管轄錯誤之判決優先於
    不受理之判決，不受理之判決優先於免訴判決而為適用（最
    高法院86年度台上字第6280號、89年度台上字第8073號判決
    ）。
三、查被告於98年9 月9 日為陸軍關渡地區指揮部砲兵營營部連
    一兵，具現役軍人身分，為本件恐嚇犯行後，旋於同日下午
    5 時，潛入甲○○位於新竹市○區○○路46號2 樓住處，基
    於殺人犯意，持刀械刺傷甲○○之殺人未遂犯罪事實，據國
    防部北部軍事法院檢察署提起公訴，經國防部北部軍事法院
    於99年2 月10日判決判處有期徒刑5 年6 月，被告不服提起
    上訴，經國防部高等軍事法院駁回上訴確定之事實，有臺灣
    高等法院被告前案紀錄表、國防部北部軍事法院檢察署軍事
    檢察官不起訴處分書、起訴書、國防部高等軍事法院99年7
    月13日國高等檢字第0990001393號函等件在卷可憑，此部分
    事實首堪認定。查被告本件被訴恐嚇犯行，係以門號接續發
    送「…我是靠自己找到妳的，我都還沒請人幫忙呢，…下次
    見面時﹍就謝幕啦～本來想玩久一點的…出來混，遲早要還
    的！…我把不幸﹍帶來送妳了」、「忘了跟妳說，找到妳的
    最大功臣，就是妳的好麻吉…」、「…下次休還要再過七天
    ﹍盡量逃吧！抓到我更開心！」、「…所以才會讓我﹍閤黑
    貓出現﹍妳就是我的目標…準備好面對黑閤吧﹍妳因該懂什
    麼叫報應吧﹍妳運氣真的很差﹍遇到我並不算差﹍但惹到我
    ﹍就是提早過頭七﹍妳放心﹍我也會陪妳過…」等恐嚇內容
    之簡訊，是為本件恐嚇犯行後，進而對被害人為恐嚇內容之
    殺人未遂之實害行為，依實害行為吸收危險行為之法理，恐
    嚇罪應為其後之實害罪名所吸收，不另論罪。次被告為現役
    軍人，所為之殺人未遂行為，係犯陸海空軍刑法第76條、刑
    法殺人罪章之罪，為軍事審判案件，本件恐嚇案件既應一併
    為殺人未遂行為吸收，此部分犯行即應由軍事法院一併審判
    之，普通法院對之無審判權。原審未察，逕從實體上對被告
    論罪科刑，於法不合。被告上訴意旨雖未指摘及此，然原判
    決既有前開違誤，依法仍應將原判決撤銷，揆諸前開法條規
    定，應由本院改依通常程序，為第一審判決，逕為不受理之
    諭知。至被告殺人未遂案件，雖經國防部高等軍事法院駁回
    上訴確定，已如前述，是曾經判決確定，然本件恐嚇案件本
    院對之既無審判權，訴訟條件即有欠缺，揆諸前開最高法院
    判決意旨，即應優先為不受理之判決，而非免訴判決，附此
    敘明。
據上論斷，應依刑事訴訟法第452 條、第455 條之1 第3 項、第
369 條第1 項前段、第303 條第6 款，判決如主文。
中    華    民    國    99    年    8     月    31    日
                  刑事第十一庭  審判長法  官  蔡榮澤
                                      法  官  林蕙芳
                                      法  官  吳宗航
以上正本證明與原本無異。
如不服本判決應於收受本判決後10日內向本院提出上訴書狀，並
應敘述具體理由，如未敘述上訴理由者，應於上訴期間屆滿後20
日內補提理由書狀於本院（均須按他造當事人之人數附繕本）「
切勿逕送上級法院」。
                                    書記官    鄭乃甄
中    華    民    國    99    年    8     月    31    日

司法院資訊處製作；財團法人民間司法改革基金會備份。
